【裁判字號】    95,交聲,672
【裁判日期】    950817
【裁判案由】    聲明異議
【裁判全文】
臺灣臺中地方法院交通事件裁定         95年度交聲字第672號
    原處分機關  交通部公路總局台中區監理所
    受處分人
    即異議人    甲○○
上列受處分人因違反道路交通管理處罰條例案件，對於交通部公
路總局台中區監理所於九十五年七月十三日所為之處分（中監違
字第裁六０-Ｇ六ＣＡ０三二八０號）聲明異議，本院裁定如下
：
    主  文
異議駁回。
    理  由
一、原處分機關略以：異議人即受處分人（下稱受處分人）甲○
    ○於民國（下同）九十五年四月二十一日七時三十六分許，
    駕駛車號二Ｑ-七二二一號自小客車在臺中市○○○路處，
    為臺中市警察局第三分局健康派出所查獲有不依標誌、標線
    、號誌指示之違規，以中市警交字第Ｇ六ＣＡ０三二八０號
    舉發違反道路交通管理事件通知舉發，經原舉發單位函覆違
    規屬實，遂於九十五年七月十三日以中監違字第裁六０-Ｇ
    六ＣＡ０三二八０號裁決書，依道路交通管理處罰條例第四
    十八條第一項第二款規定，裁罰新台幣（下同）六百元，受
    處分人不服該裁決，於九十五年七月二十八日具狀聲明異議
    等語。
二、本件異議意旨略以：受處分人於九十五年四月二十一日七時
    三十六分許，駕駛車號二Ｑ-七二二一號自小客車，從永南
    街駛入忠明南路欲左轉五權南路上中投公路，因忠明南路等
    待左轉往五權南路之車輛擁塞至忠明南路地下道，無法切入
    內車道等待左轉，且當時為綠燈，受處分人為避免阻擋外車
    道之車流，而行駛於外車道，待燈號轉換為左轉燈時，取締
    員警並未指揮其該如何行駛，受處分人在不得已的情況下才
    從第二車道左轉等語，聲明異議。
三、按駕駛人駕駛車輛或行人在道路上，應遵守道路交通標誌、
    標線、號誌之指示、警告、禁制規定，並服從執行交通勤務
    之警察或依法令執行指揮交通及交通稽查任務人員之指揮。
    又汽車駕駛人轉彎時，有不依標誌、標線、號誌指示者，處
    二百元以上六百元以下罰鍰，道路交通管理處罰條例第四條
    第一項、第四十八條第一項第二款分別定有明文。
四、經查：本件受處分人駕駛車號二Ｑ-七二二一號自小客車於
    上揭時、地，確有左轉彎不依標誌之違規行為，此非但為受
    處分人於聲明異議狀所不爭執，並有臺中市警察局舉發違反
    道路交通管理事件通知書及受處分人所有二Ｑ-七二二一號
    自小客車違規照片二幀在卷可稽，依卷附照片顯示，拍攝時
    間係為九十五年四月二十一日七時三十六分許，在拍攝地點
    為臺中市○○○路與五權南路口，當時忠明南路上之號誌雖
    為左轉燈號，但該路上劃有左轉彎專用道之標線，號誌與標
    線間並無不一之情形，受處分人所有之二Ｑ-七二二一號自
    小客車竟未依標線指示自左轉彎專用道左轉，而逕行違規使
    用直行車左轉，即有左轉彎不依標線之違規，受處分人以內
    車道擁塞，無法換入左轉彎車道為由聲明異議，尚有誤會。
    從而原處分機關根據原舉發機關舉發之受處分人所有二Ｑ-
    七二二一號自小客車違規之事實，依道路交通管理處罰條例
    第四十八條第一項第二款規定，裁罰六百元之處分，尚無不
    合，受處分人聲明異議為無理由，應予駁回。
五、據上論斷，應依道路交通管理處罰條例第八十七條、道路交
    通案件處理辦法第十九條裁定如主文。
中    華    民    國    95    年    8     月    17    日
      臺灣臺中地方法院交通法庭  法?官  滕治平
以上正本證明與原本無異。
如不服本裁定應於送達後5日內向本院提出抗告狀。
                                書記官  郭佳雯
中    華    民    國    95    年     8    月    17    日


司法院資訊處製作；財團法人民間司法改革基金會備份。
